臺灣臺中地方法院民事判決
111年度中簡字第1334號
原      告  廖守    
法定代理人  張朝日  
被      告  潘家平  



上列被告因過失重傷害案件（109年度交易字第1493號），經原
告提起刑事附帶民事訴訟請求賠償損害（109年度交附民字第451
號），由本院刑事庭裁定移送前來，本院於民國111年7月20日言
詞辯論終結，判決如下︰
　　主　　　文
被告應給付原告新臺幣伍佰壹拾肆萬肆仟肆佰柒拾元，及自民國
一一○年十二月二十八日起至清償日止，按週年利率百分之五計
算之利息。
本判決得假執行。
    事實及理由
壹、兩造爭執要旨：
  一、原告主張：被告於民國108年12月16日8時35分，騎駛車牌
      號碼000-0000號普通重型機車，由臺中市○○區○○路○段0號
      旁私人土地出入口處起駛後，欲向左迴轉中山路往坪林路
      方向行駛，原應注意迴車前應看清無來往車輛始得迴轉，
      而依當時天候晴、日間自然光線、柏油道路乾燥、無缺陷
      、無障礙物、視距良好之情形下，並無不能注意之情事，
      竟疏未注意及此，於起駛後橫越道路駛入對向車陣中即貿
      然往左迴車，適對向車陣右側有原告騎駛車牌號碼000-00
      0號普通重型機車，沿中山路二段由東平路往坪林路方向
      行駛，途經臺中市○○區○○路○段0號前時，被告騎駛之上開
      機車右側車身猛然撞及原告騎駛之前開機車左前車身，原
      告瞬間人車倒地，因而受有頭部外傷併顱內出血、水腦症
      、左側鎖骨骨折等傷害，經送國軍臺中總醫院附設民眾診
      療服務處急診後，再轉至中國醫藥大學附設醫院急診手術
      治療後，仍受有外傷性顱內出血、右側肢體偏癱無力、水
      腦症、構音障礙、吞嚥困難、無法咀嚼，需專人24小時照
      護之重大不治或難治之重傷害。而被告上開過失重傷害行
      為，業經本院以109年度交易字第1493號刑事判決判處有
      期徒刑6月，得易科罰金在案。為此，爰依侵權行為之法
      律關係，提起本件訴訟，請求被告賠償原告醫療費用新臺
      幣（下同）137,671元、看護費用108,000元、未來增加生
      活支出費用6,253,859元及精神慰撫金80萬元，扣除原告
      已領取之特別補償金2,155,060元，合計5,144,470元，並
      聲明：被告應給付原告5,144,470元，及自起訴狀繕本送
      達翌日起至清償日止，按週年利率百分之5計算之利息（
      見111年7月20日言詞辯論筆錄）。
  二、被告表示：同意原告之請求。
參、得心證之理由：
  一、上開原告主張之事實，業據其提出本院109年度監宣字第5
      00號民事裁定、新太平澄清醫院乙種診斷證明書、醫療費
      用收據、看護費用收據及證明、電子發票證明聯、統一發
      票、勞動部就業安定費繳款通知單、菲律賓外籍女傭薪資
      簽收表、保險費計算表、臺灣地區簡易生命表、霍夫曼一
      次給付試算表為證，並經本院依職權調取本院109年度交
      易字第1493號刑事卷宗核閱無訛，且為被告所不爭執，堪
      信原告所陳上情為真正。
  二、按當事人於言詞辯論時為訴訟標的之捨棄或認諾者，應本
      於其捨棄或認諾為該當事人敗訴之判決，民事訴訟法第38
      4條定有明文。本件被告於本院言詞辯論期日既陳明同意
      原告之請求，屬訴訟標的之認諾，本院自應依上開規定為
      被告敗訴之判決。
  三、從而，原告依侵權行為之法律關係，請求被告給付原告5,
      144,470元，及自起訴狀繕本送達翌日即110年12月28日起
      （見附民卷第5頁被告收受繕本之簽名）至清償日止，按
      週年利率百分之5計算之利息，為有理由，應予准許。
  四、本件係本於被告認諾及適用簡易程序所為被告敗訴之判決
      ，依民事訴訟法第389條第1項第1、3款之規定，自應依職
      權宣告假執行。
  五、原告提起本件刑事附帶民事訴訟，而由本院刑事庭依刑事
      訴訟法第504條第1項規定，裁定移送前來，依同條第2項
      規定免繳納裁判費，且於本院審理期間，亦未滋生其他訴
      訟必要費用，茲參酌臺灣高等法院暨所屬法院95年度法律
      座談會意旨，自無庸為訴訟費用負擔之諭知，併予敘明。
中　　華　　民　　國　　111 　年　　8 　　月　　5 　　日
                  臺中簡易庭    法  官  林筱涵
以上為正本係照原本作成。
如不服本判決，應於送達後20日內，向本院提出上訴狀並表明上
訴理由，如於本判決宣示後送達前提起上訴者，應於判決送達後
20日內補提上訴理由書（須附繕本）。如委任律師提起上訴者，
應一併繳納上訴審裁判費。
中　　華　　民　　國　　111 　年　　8 　　月　　5 　　日
                                書記官  洪加芳